臺灣高等法院刑事裁定
111年度聲字第756號
聲明異議人 
即  受刑人  張人介




                    （現另案在法務部○○○○○○○○附勒戒所觀察勒戒中）

上列聲明異議人即受刑人因詐欺案件，對於臺灣新北地方檢察署
檢察官之執行指揮（110年執緝字第2161號）聲明異議，本院裁
定如下：
    主  文
聲明異議駁回。                                         
    理  由
一、聲明異議意旨略以：聲明異議人即受刑人張人介因犯詐欺案
    件，經最高法院以110年度台上字第2561號判決有期徒刑6月
    確定，於民國110年5月間得執行股檢察官同意以社會勞動方
    式處遇，適逢新冠肺炎疫情最嚴峻時，受刑人多次致電及親
    至法院詢問有關社會勞動事宜，皆得到相關承辦人員目前因
    防疫期間沒有上班，要受刑人靜候通知，直至同年10月份，
    因仍無接到通知故再次到法院詢問，亦得到相同回覆，之後
    也毫無消息，以上皆有通話紀錄及錄音可證，然同年11月1
    日受刑人卻突遭到通緝、被撤銷社會勞動服務處遇，懇請鈞
    院鑑核詳情，爰聲明異議請求准予繼續易服社會勞動云云。
二、按：
㈠、受刑人或其法定代理人或配偶以檢察官執行之指揮為不當者
    ，得向諭知該裁判之法院聲明異議；法院應就疑義或異議之
    聲明裁定之，刑事訴訟法第484條、第486條分別定有明文。
    又所謂「檢察官執行之指揮不當」，係指就執行之指揮違法
    及執行方法不當，或雖非違法而因處置失當，致受刑人蒙受
    重大不利益等情形而言。判決確定後即生效力，檢察官如依
    確定判決內容為指揮執行，自難指檢察官執行之指揮為違法
    或其執行方法不當（最高法院100年度台抗字第936號、100
    年度台抗字第968號裁定意旨參照）。
㈡、受6月以下有期徒刑或拘役之宣告，不符刑法第41條第1項易
    科罰金之規定者，得依同條第2項折算規定，易服社會勞動
    ；惟因身心健康之關係，執行顯有困難者，或易服社會勞動
    ，難收矯正之效或難以維持法秩序者，不適用之，刑法第41
    條第3項、第4項定有明文。又執行裁判由為裁判法院之檢察
    官指揮之，刑事訴訟法第457條第1項前段亦有明文規定，是
    有關宣告有期徒刑、拘役得否准許易服社會勞動之執行裁判
    事項，應由為裁判法院之檢察官指揮之。而易服社會勞動制
    度旨在救濟短期自由刑之流弊，性質屬易刑處分，乃基於特
    別預防刑事政策之立法，冀藉受短期自由刑宣告之受刑人，
    經由易服社會勞動之處罰促使改過遷善達到復歸社會之刑罰
    目的；至是否有上開法條所稱「難收矯正之效或難以維持法
    秩序」之情形，則係由執行檢察官於具體個案，審酌犯罪特
    性、情狀及受刑人個人因素等事項而為合於立法意旨之裁量
    ，檢察官此項裁量權之行使，倘無違法、不當或逾越法律授
    權等濫用權力之情形，自不得任意指摘其執行指揮有何違法
    、不當（最高法院99年度台抗字第899號、106年度台抗字第
    61號裁定意旨參照）。
三、經查：
㈠、本件受刑人因詐欺等案件，經原審法院以108年度金訴字第59
    號判決就受刑人犯三人以上共同詐欺取財罪部分判處有期徒
    刑1年5月，其餘被訴部分均無罪，經檢察官及受刑人上訴後
    ，本院以109年度原上訴字第35號判決將受刑人犯三人以上
    共同詐欺取財罪部分撤銷，改判處有期徒刑6月，其他上訴
    駁回，受刑人再提起上訴，經最高法院以110年度台上字第2
    561號判決上訴駁回確定，有上開判決書及本院被告前案紀
    錄表附卷可稽，復經本院依職權調取上開刑事案卷含執行卷
    全卷核閱無訛（以下所列卷證均經本院依職權調閱，不再贅
    述）。
㈡、上開判決確定後，臺灣新北地方檢察署檢察官於110年5月4日
    傳喚受刑人到案執行，受刑人聲請易服社會勞動，經檢察官
    准許易服社會勞動1104小時，履行期間為1年（自110年5月2
    4日起至110年5月23日止）。又受刑人於110年5月10日，以
    居住處所在桃園市○○區○○路000號為由，具狀向臺灣新北地
    方檢察署聲請移轉至臺灣桃園地方檢察署執行，有臺灣新北
    地方檢察署110年5月4日執行筆錄、檢察官決定准否易服社
    會勞動簽呈、110年執土字第3547號易服社會勞動指揮書、
    刑事聲請移轉他署執行社會勞動狀、臺灣新北地方檢察署刑
    案系統（社會勞動）觀護終結原因表（臺灣新北地方檢察署
    110年度執字第3547號卷第84至92頁、第100頁、第104至106
    頁、刑護勞字第165號觀護卷第130至132頁）可稽。
㈢、嗣臺灣新北地方檢察署110年度執土字第3547號囑託臺灣桃園
    地方檢察署代為執行，由臺灣桃園地方檢察署檢察官以110
    年度執再助字第74號執行命令傳喚受刑人應於110年8月6日
    上午9時30分許到案執行，經合法送達，惟受刑人未到案執
    行。臺灣桃園地方檢察署檢察官遂簽發拘票派警拘提，經警
    分別於110年8月31日18時20分許、9月1日16時30分許、9月5
    日10時許，按址前往桃園市○○○○路000號拘提未果。臺灣新
    北地方檢察署檢察官嗣亦簽發拘票派警拘提，經警於110年1
    0月21日15時33分許，前往受刑人原住所新北市○○區○○路0段
    000號執行拘提，亦無所獲，有臺灣桃園地方檢察署傳票之
    送達證書、臺灣桃園、新北地方檢察署檢察官拘票可佐（臺
    灣新北地方檢察署110年度執再字第337號卷第19至24頁、第
    33至35頁）。
㈣、依上所述，受刑人經合法傳拘無著，未履行任何社會勞動時
    數，臺灣新北地方檢察署遂於110年11月4日發布通緝，至11
    0年11月26日受刑人緝獲歸案後，由該署檢察官以110年度執
    再字第337號執行指揮書將受刑人發監執行，復於110年12月
    1日換發110年度執緝土字第2161號執行指揮書等情，有臺灣
    新北地方檢察署觀護人辦理易服社會勞動案件結案報告書、
    社會勞動已履行時數累計表、新北檢錫土緝字第5795號通緝
    書、110年11月26日偵訊筆錄、110年度執再字第337號執行
    指揮書、110年執緝土字第2161號執行指揮書在卷可憑（臺
    灣新北地方檢察署110年度刑護勞字第165號觀護卷第126至1
    28頁，110年度執再字第337號卷第43頁，110年度執緝字第2
    161號執行卷第37頁、第41頁、第55頁）。
㈤、受刑人雖以前詞為由，請求准予繼續易服社會勞動云云。惟
    受刑人聲請移轉至臺灣桃園地方檢察署接續執行社會勞動後
    ，臺灣桃園地方檢察署即發函通知受刑人應於指定時間報到
    並開始履行社會勞動，惟傳拘無著，且臺灣新北地方檢察署
    亦拘提無著。受刑人未履行任何社會勞動時數等情，已如上
    述。是受刑人所稱臺灣新北地方檢察署未指派社會勞動，受
    刑人於久候等待通知中突遭到通緝、被撤銷社會勞動服務處
    遇云云，要與事實不符。
㈥、又受刑人於110年11月26日經警緝獲，並扣得安非他命吸食器
    及殘渣袋等物，受刑人於警詢亦供承有於110年11月23日23
    時許施用第二級毒品安非他命之事實，受刑人並因此經法院
    裁定令入勒戒處所施以觀察、勒戒，有110年11月26日警詢
    筆錄、本院被告前案紀錄在卷（110年度執緝字第2161號執
    行卷第9頁、本院卷第第51頁）可佐，益徵受刑人於本案尚
    未執行之期間並未遵守法令，反再施用毒品犯案，可見縱易
    服社會勞動，仍難收矯正之效或難以維持法秩序。從而，執
    行檢察官綜合考量受刑人屢次經臺灣桃園、新北地方檢察署
    傳拘無著、犯罪情形、社會秩序維護必要性等因素，認應入
    監執行，乃係本於法律所賦與檢察官指揮刑罰執行職權之行
    使，係對具體個案所為之判斷，為合於立法意旨之裁量，經
    核未具逾越法律授權、恣意草率專斷等濫用權力之瑕疵，與
    刑法第41條第1項但書之規定無違，難認有何執行指揮不當
    之處。是聲明異議意旨就檢察官合法行使職權之指摘，難認
    可採。
㈦、綜上所述，受刑人徒憑己見聲明異議，為無理由，應予駁回
    。
據上論斷，應依刑事訴訟法第486條，裁定如主文。
中　　華　　民　　國　　111 　年　　3 　　月　　17　　日
  　　　　     　 刑事第十六庭  審判長法　官  劉嶽承
                                      法　官  古瑞君
                                      法　官  廖紋妤
以上正本證明與原本無異。      
如不服本裁定，應於收受送達後5日內向本院提出抗告狀。
                                      書記官  江珮菱
中　　華　　民　　國　　111 　年　　3 　　月　　18　　日